臺灣高等法院民事裁定
109年度聲字第591號
聲  請  人  廖芳蘭  
相  對  人  黃進福  
上列聲請人因請求確認代理權存在等再審之訴事件（本院109年
度重再字第43號)，聲請停止執行，本院裁定如下：
    主  文
 聲請人為相對人供擔保新臺幣壹佰柒拾捌萬元後，臺灣臺北地
 方法院一０九年度司執字第一０九二０二號執行事件之強制執行程
 序，於本院一０九年度重再字第四三號確認代理權存在等再審之
 訴事件終結確定前，應暫予停止。
    理  由
一、按有回復原狀之聲請，或提起再審或異議之訴，或對於和解
    為繼續審判之請求，或提起宣告調解無效之訴、撤銷調解之
    訴，或對於許可強制執行之裁定提起抗告時，法院因必要情
    形或依聲請定相當並確實之擔保，得為停止強制執行之裁定
　　，強制執行法第18條第2項固定有明文。惟為免執行程序長
    期延宕，有損債權人之權益，強制執行程序開始後，原則上
    不停止執行，於債務人提起再審之訴，依強制執行法第18條
    第2項規定，法院因必要情形或依聲請定相當並確實之擔保
　　，始得為停止強制執行之裁定。所謂必要情形，由法院依職
    權裁量定之，法院為此決定，應就再審之訴在法律上是否顯
    無理由，以及如不停止執行，將來是否難於回復執行前之狀
    態，及倘予停止執行，是否無法防止債務人濫行訴訟以拖延
    執行，致債權人之權利無法迅速實現等各種情形予以斟酌，
    以資平衡兼顧債務人及債權人雙方之利益，於債務人聲明願
    供擔保時，亦然。非謂債務人以提起再審之訴為由且聲明願
    供擔保而聲請停止強制執行程序時，法院須一律予以准許（
　　最高法院98年度台抗字第375號裁定參照）。又法院依強制
    執行法第18條第2項定擔保金額而准許停止強制執行之裁定
    者，該項擔保係備供債權人因停止執行所受損害之賠償，其
    數額應依標的物停止執行後，債權人未能即時受償或利用該
    標的物所受之損害額，或其因另供擔保強制執行所受之損害
    額定之，非以標的物之價值或其債權額為依據（最高法院91
    年度台抗字第429號裁定參照）。　　
二、本件聲請意旨略以：兩造間確認代理權存在等事件雖經本院
    108年度重上更㈠字第65號判決確定(下稱原確定判決)，惟原
    確定判決有諸多違誤之處，伊已於民國(下同)109年10月8日
    提起再審之訴(案號：本院109年度重再字第43號，下稱系爭
    再審之訴)。伊於系爭再審之訴事件審理中，得知相對人以
    原確定判決為執行名義，向臺灣臺北地方法院民事執行處(
    下稱執行法院)聲請強制執行伊之財產(案號：109年度司執
    字第109202號，下稱系爭執行事件)，倘系爭執行事件繼續
    執行，伊恐受有難以回復原狀之損害，爰依強制執行法第18
    條第2項規定，聲請停止系爭執行事件之強制執行程序等語
　　。
三、經查：
  （一）相對人以原確定判決為執行名義，聲請就聲請人所有如
        附表所示之不動產為強制執行，其執行債權為新臺幣
        （下同）1094萬1987元本息，經執行法院以系爭執行事
        件受理後，分別於109年10月8日、同年10月28日發函予
        臺北市中山地政事務所(下稱中山地政)、新北市新店地
        政事務所(下稱新店地政)就附表所示之不動產辦理查
        封登記等情，有外放之系爭執行事件影印卷可稽，且聲
        請人於系爭執行事件執行程序終結前，就原確定判決提
        起系爭再審之訴，亦經本院調閱系爭再審之訴卷宗查明
        無訛。
    (二)本院審酌聲請人以原確定判決有民事訴訟法第496條第1
        項第1款、第2款、第9款、第13款之再審事由，提起系
        爭再審之訴，未經調查，尚無從認定有不合法或顯無理
        由之情形，且相對人聲請強制執行聲請人所有如附表
　　　　所示之不動產，業經執行法院囑託中山地政、新店地
        政辦理查封登記，聲請人已無從為處分 (脫產) 之行為
　　　　，但若繼續執行，日後恐有難以回復執行前狀態之虞，
        而原確定判決係命聲請人為金錢給付，相對人因停止執
        行受有延後受償之損害，尚得就聲請人提供之擔保金取
        償等情，認有停止強制執行之必要，故聲請人聲請於系
        爭再審之訴事件終結確定前，停止系爭執行事件之強制
        執行程序，並無不合，應予准許。
　　(三)次查，系爭執行事件之強制執行程序如暫予停止，相對
        人因此所受之損害，為其於執行程序停止期間，無法經
        由強制執行程序處分聲請人所有之財產，以處分所得清
        償相對人在系爭執行事件預納之執行費及執行債權，致
        相對人無法利用此案款所生相當於法定遲延利息之損害
　　　　。查本件再審之訴於109年10月8日繫屬本院(見本院再
        字卷第5頁)，為得上訴第三審之事件，參考各級法院辦
        案期限實施要點規定，第二、三審通常程序審判案件之
        辦案期限分別為2年、1年，共計3年，推估系爭再審之
        訴約於112年10月8日以前終結，而本裁定作成，本院送
        達裁定正本予聲請人，經聲請人持以供擔保後停止執行
        程序，此程序推估至遲於110年1月底前完成，故以110
        年2月起至112年10月8日止，計2年8個月期間作為相對
        人因聲請人供擔保而無法受償之遲延利息計算基準，又
        相對人因強制執行程序停止所可能發生之損害，即執行
        費8萬7536元、執行債權本息1322萬1568元【本金1094
        萬1987元，及自105年11月15日起至預估開始停止執行
        時約4年2個月期間，按年息5%計算之利息227萬9581元(
        1094萬1987元X5%X〈4+2/12〉，元以下四捨五入，下同)
        ，本息共計1322萬1568元(1094萬1987元+227萬9581元)
        】，合計1330萬9104元(執行費8萬7536元+執行債權本
        息1322萬1568元)，於2年8個月期間，按民法第203條規
        定法定利率年息5%計算之利息為177萬4547元【1330萬9
        104元X5%X(2+8/12)】，爰取其概數178萬元據以核定聲
        請人應供擔保之金額。
　　四、據上論結，本件聲請為有理由，爰裁定如主文。　　　
中　　華　　民　　國　　109 　年　　12　　月　　29　　日
                  民事第二十一庭
                        審判長法  官  翁昭蓉
                              法  官  羅惠雯
                              法  官  鍾素鳳
正本係照原本作成。
如不服本裁定，應於收受送達後10日內向本院提出抗告狀，並應
繳納抗告費新臺幣１千元。
中　　華　　民　　國　　109 　年　　12　　月　　29　　日
　　　　　　　　　　　　　    書記官  林吟玲